# 按同一控制下合并还是反向收购编制合并报表

提问人：zhongzhao433 时间：2015-07-31 09:38:53
甲和乙为非关联公司， 2013 年甲控制A，A控制B。 股权转让情况说明:2013年甲把B公司股权转让给乙，又把A公司股权转让给乙，不是一揽子交易，A是B的母公司，时间差不到 1 个月，基本都可以确定购买日为 2013 年 12 月 31 日。 2015 年 3 月乙把A的股权转让给B。 现在要以B作为主体申报新三板。 问题：合并报表是以AB并作为反向购买编制,还是以BA作为同一控制下企业编制 我的观点：
2013 年至 2015 年 1 － 6 月申报期全部以AB合并报表作为申报数据。 2013 年度AB是母子关系，整个交易只是AB最终控制方的变动。
2014 年度至 2015 年 1 － 6 月的申报数据以反向购买进行编制。 企业观点： 2013 年以B公司个别报表， 2014 至 2015 年 1 － 6 月以BA合并报表作为申报期数据。 请问，那种编制方法是准确的？

回答人：chenyiwei
2013 年内，乙先后取得对A和B的控制权，成为两公司的控股股东。 2015 年内在乙的主导下，乙把A的股权转让给B，对B而言该交易可以作为同一控制下合并，但合并报表层面的追溯调整以追溯到乙成为A、B两公司的实际控制人之日为限，不再追溯到更早的期间；且A各项资产、负债的列报金额按乙取得A的控制权之日的公允价值为基础持续计算的金额确定。

提问人：youxi123 时间：2015-08-27 22:06:36
陈老师 请教个问题 对于资不抵债公司 递延所得税资产能否确认？或者需要满足什么条件才能确认？望老师指教！！

回答人：chenyiwei
不能完全排除这种可能性，但这种可能性极小。因为很难证明资不抵债公司在可预见的未来能够有足够多的应纳税所得额。